臺灣臺中地方法院刑事判決　　　　　　　　　　　　　九十四年度易字第六五一號
　　公　訴　人　臺灣臺中地方法院檢察署檢察官
　　被　　　告　己○○
右列被告因竊盜等案件，經檢察官提起公訴（九十四年度偵字第四八二三號），嗣經
本院合議庭裁定由受命法官獨任行簡式審判程序，本院判決如左：
    主  文
己○○連續攜帶兇器竊盜，累犯，處有期徒刑壹年捌月。扣案之自製鋼質中心沖、手
電筒各壹支及手套壹雙，均沒收。
    事  實
一、己○○基於意圖為自己不法所有之概括犯意，手戴手套，並持其所有客觀上足以
    對人之生命、身體、安全構成威脅，具有危險性之兇器即自製鋼質中心沖及手電
    筒各一支，先後於附表所示之時、地、以附表所示之手法，或趁癸○○、丁○○
    所有附表所示車輛車門未關之際入內竊得如附表所示之財物，或損害壬○○、甲○○、辛○○、戊○○、庚○○、乙○○及丙○○所有如附表所示汽車車窗玻璃
    ，足以生損害於壬○○等人，藉此進入各該車輛內竊取如附表所示之財物既遂，
    其行竊附表編號三甲○○所有車輛內財物部分，則因未發現財物而未得逞（毀損
    車窗部分均未經告訴）；嗣於九十四年三月十三日六時三十分許，在臺中市○○
    路與大通街口，己○○以同樣方法敲破丙○○所有Ｈ七－八五六二號自小客車右
    前車窗，竊取車內之手提包一只得逞後，為警當場查獲，並於己○○身上扣得其
    所有供其行竊用之自製鋼質中心沖、手電筒各一支及手套一雙。
二、案經臺中市警察局第四分局報請臺灣臺中地方法院檢察署檢察官偵查起訴及本院
    依職權審理。
    理  由
一、訊據被告己○○對於右揭事實坦承不諱，核與附表所示被害人癸○○等人於警詢
    時指述之情節相符，並有贓物認領保管收據、照片附卷可稽，復有扣案之自製鋼
    質中心沖、手電筒各一支及手套一雙足資佐證，事證明確，被告犯行堪以認定。
二、按刑法第三百二十一條第一項第三款之攜帶兇器竊盜罪，係以行為人攜帶兇器為
    其加重條件，此所謂兇器，其種類並無限制，凡客觀上足以對人之生命、身體、
    安全構成威脅，具有危險性之兇器為已足，並不以攜帶之初有行兇之意圖為必要
    （最高法院七十九年臺上字第五二五三號判例參照）。查被告竊盜附表編號二、
四、五、六、八、九所示之財物既遂，竊盜附表編號三所示財物未遂時，係手持
    自製中心沖，損害各被害人之車窗玻璃，而該自製中心沖係鋼製材質，質地堅硬
    、銳利，可持之傷害人之身體、生命，而對人的安全構成威脅，堪認係刑法第三
    百二十一條第一項第三款所稱之兇器。核被告所為附表編號一所示竊盜行為，係
    犯刑法第三百二十條第一項之普通竊盜罪；其持自製中心沖竊取附表編號二、編
    號四至九所示之財物既遂部分，均係犯刑法第三百二十一條第一項第三款之攜帶
    兇器竊盜既遂罪；其持自製中心沖竊取附表編號三所示車輛內財物未遂部分，則
    係犯刑法第三百二十一條第一項第三款、第二項之攜帶兇器竊盜未遂罪。被告先
    後一次普通竊盜、一次攜帶兇器竊盜未遂、多次攜帶凶器竊盜既遂犯行，時間緊
    接，觸犯犯罪構成要件相同之罪名，顯係基於概括犯意反覆為之，為連續犯，應
    依刑法第五十六條之規定，論以其中情節較重之附表編號五之攜帶兇器竊盜既遂
    罪，並加重其刑。被告就附表編號一至七之竊盜犯行，雖未據起訴，惟與其前開
    已起訴經論罪科刑之附表編號八、九之竊盜部分，有連續犯之裁判上一罪關係，
    為起訴效力所及，自亦應併予審理。查被告曾於九十年間犯竊盜罪，經本院於九
    十一年四月一日判處有期徒刑一年六月確定，於九十二年七月二十六日縮短刑期
    執行完畢之事實，業據被告於本院審理時供承在卷，並有臺灣高等法院被告全國
    前案紀錄表、臺灣臺中地方法院檢察署刑案資料查註紀錄表分別附於本院卷及偵
    查卷可稽，其於有期徒刑執行完畢後，五年以內再犯本件有期徒刑以上之罪，為
    累犯，應依刑法第四十七條之規定加重其刑，並依法遞加重之。爰審酌被告有多
    次竊盜前科，素行不良，有前開前科紀錄表在卷可憑，其年僅四十餘歲，尚不乏
    工作能力，不思勤奮工作，以賺取應得之報酬，竟以不勞而獲之手段多次破壞他
    人車窗行竊，其手段、情節、所竊取之財物價值，已將竊等部分財歸還被害人，
    及犯後坦承所犯、態度良好等一切情狀，量處如主文所示之刑。扣案之自製鋼質
    中心沖、手電筒各一支及手套一雙為被告所有供其行竊所用之物，業據被告於本
    院審理時供承在卷，均應依刑法第三十八條第一項第二款之規定宣告沒收。至於
    扣案之尖嘴鉗一支，被告否認係供其行竊所用之物，亦無證據證明係供其為本件
    行竊所用之物，無法併予宣告沒收，附此敘明。
據上論斷，應依刑事訴訟法第二百七十三條之一第一項、第二百九十九條第一項前段
，刑法第五十六條、第三百二十一條第一項第三款、第四十七條、第三十八條第一項
第二款，判決如主文。
本案經檢察官李斌到庭執行職務。
中      華      民      國    九十四    年      四      月    二十九    日
                              臺灣臺中地方法院刑事第十四庭
                                  法  官  黃  渙  文
右正本證明與原本無異。
如不服本判決，應於送達後十日內向本院提出上訴狀（須附繕本），上訴於臺灣高等
法院臺中分院。
                                  書記官
中      華      民      國    九十四    年      四      月    二十九    日
附錄論罪科刑法條
中華民國刑法第三百二十條第一項：
意圖為自己或第三人不法之所有，而竊取他人之動產者，為竊盜罪，處五年以下有期
徒刑、拘役或五百元以下罰金。
中華民國刑法第三百二十一條第一項第三款:
犯竊盜罪而有左列情形之一者，處六月以上、五年以下有期徒刑：
三、攜帶兇器而犯之者。
   己○○竊盜案犯罪附表：
  ┌─┬───┬────┬───────┬─────┬─────────┐
  │  │被害人│犯罪時間│ 犯 罪 地 點  │ 竊取財物 │ 犯罪手法及手段   │
  │  │ 姓名 │        │              │          │                  │
  ├─┼───┼────┼───────┼─────┼─────────┤
  │一│癸○○│93年10月│臺中市西屯區大│車號2P-694│趁癸○○前開車輛停│
  │  │      │9日凌晨 │墩十二街與大祥│9自小客車 │於上址未熄火，鑰匙│
  │  │      │四時許  │街口          │及車上藍色│未取下之際，徒手將│
  │  │      │        │              │手機、泛亞│該車開走。        │
  │  │      │        │              │電信0921-1│                  │
  │  │      │        │              │06932繳款 │                  │
  │  │      │        │              │收據      │                  │
  ├─┼───┼────┼───────┼─────┼─────────┤
  │二│壬○○│94年3月2│臺中市南屯區五│神達廠牌手│己○○戴手套，持扣│
  │  │      │日凌晨4 │權西路九六九號│機一支、皮│案自製中心沖及手電│
  │  │      │時許    │前路旁        │包一只（內│筒，以中心沖敲破蔡│
  │  │      │        │              │有信用卡三│慶霖所有車號Ｘ二─│
  │  │      │        │              │張、提款卡│七六二五號車輛右前│
  │  │      │        │              │一張、現金│車門，入內行竊。  │
  │  │      │        │              │三千五百元│                  │
  │  │      │        │              │左右）    │                  │
  ├─┼───┼────┼───────┼─────┼─────────┤
  │三│甲○○│94年3月4│臺中市南屯區大│   無     │己○○戴手套，持扣│
  │  │      │日凌晨某│墩四街與大同街│          │案自製中心沖及手電│
  │  │      │時許    │口路旁        │          │筒，以中心沖敲破余│
  │  │      │        │              │          │卉卉所有車號一一０│
  │  │      │        │              │          │九─ＨＥ號車輛右前│
  │  │      │        │              │          │車窗玻璃，入內行竊│
  │  │      │        │              │          │，未竊得財物後逃逸│
  │  │      │        │          │          │。                │
  ├─┼───┼────┼───────┼─────┼─────────┤
  │四│辛○○│94年3月 │臺中市南屯區惠│身分證、服│己○○戴手套，持扣│
  │  │      │11日凌晨│中路南屯公園旁│務證、信用│案自製中心沖及手電│
  │  │      │某時許  │              │卡、提款卡│筒，以中心沖敲破蔡│
  │  │      │        │              │、衣服    │石芳所有車號四四七│
  │  │      │        │              │          │二─ＨＢ號車輛右前│
  │  │      │        │              │          │車窗玻璃，入內行竊│
  │  │      │        │              │          │。                │
  ├─┼───┼────┼───────┼─────┼─────────┤
  │五│戊○○│94年3月 │臺中市○○路三│黑色手提皮│己○○戴手套，持扣│
  │  │      │11日21時│六二號前路旁  │包一員（內│案自製中心沖及手電│
  │  │      │30分至同│              │有新臺幣二│筒，以中心沖敲破張│
  │  │      │日22時30│              │萬元、支票│蒼立所有車號七Ｗ─│
  │  │      │分之間  │              │二張及現金│六二二六自小客車車│
  │  │      │        │              │卡一張）  │門，入內行竊。    │
  ├─┼───┼────┼───────┼─────┼─────────┤
  │六│庚○○│94年3月 │臺中市南屯區文│黑色手提包│己○○戴手套，持扣│
  │  │      │12日凌晨│心南六路與豐富│一只（內有│案自製中心沖及手電│
  │  │      │五時許  │路口路旁      │書本六本）│筒，以中心沖敲破趙│
  │  │      │        │              │          │建凱所有停放於上址│
  │  │      │        │              │          │之車號ＩＱ─一八三│
  │  │      │        │              │          │三號車輛右後車門，│
  │  │      │        │              │          │入內行竊。        │
  ├─┼───┼────┼───────┼─────┼─────────┤
  │七│丁○○│94年3月 │臺中市○○路一│塔塔加茶葉│己○○戴手套，持扣│
  │  │      │13日凌晨│段六九七號前  │九罐      │案自製中心沖及手電│
  │  │      │某時許  │              │          │筒，趁丁○○所有停│
  │  │      │        │              │          │放於上址之車號七二│
  │  │      │        │              │          │八一─ＨＴ號車輛車│
  │  │      │        │              │          │門未關，入內行竊。│
  ├─┼───┼────┼───────┼─────┼─────────┤
  │八│乙○○│94年3月 │臺中市南屯區惠│汽、機車、│己○○戴手套，持扣│
  │  │      │13日3時 │中路與大通街口│住家鑰匙及│案自製中心沖及手電│
  │  │      │15分許  │路旁          │遙控器、BE│筒，以中心沖敲破林│
  │  │      │        │              │NQ牌銀色手│書鈺所有停放於上址│
  │  │      │        │              │機一具、眼│之車號二四三五─Ｇ│
  │  │      │        │              │鏡一付    │Ｄ號車輛右前車窗玻│
  │  │      │        │              │          │璃，入內行竊。    │
  ├─┼───┼────┼───────┼─────┼─────────┤
  │九│丙○○│94年3月 │臺中市南屯區公│手提包一個│己○○戴手套，持扣│
  │  │      │13日6時 │益路與大通街口│、化妝包一│案自製中心沖及手電│
  │  │      │30分許  │路旁          │個、新臺幣│筒，以中心沖敲破施│
  │  │      │        │              │一百一十元│淑惠所有停放於上址│
  │  │      │        │              │          │之車號Ｈ７─八五六│
  │  │      │        │              │          │二號車輛右前車窗玻│
  │  │      │        │              │          │璃，入內行竊。    │
  └─┴───┴────┴───────┴─────┴─────────┘
